臺灣雲林地方法院刑事判決　　　　　　　 94年度訴字第405號
公　訴　人　臺灣雲林地方法院檢察署檢察官
被　　　告　何東祐原名何金柱.
　　　　　　　　　　男　38歲.
　　　　　　　　　　　之36
上列被告因違反毒品危害防制條例案件，經檢察官提起公訴（94
年度毒偵字第391 號）及移送併辦（94年度毒偵字第632 號），
被告於準備程序進行中就被訴事實為有罪之陳述，由本院合議庭
裁定以簡式審判程序審理，判決如下：
    主  文
何東祐連續施用第一級毒品，處有期徒刑壹年。扣案之第一級毒
品海洛因淨重零點零公克沒收銷燬之，上開包裝海洛因之空袋
壹個沒收。又施用第二級毒品，處有期徒刑肆月。應執行有期徒
刑壹年貳月。扣案之第一級毒品海洛因淨重零點零公克沒收銷
燬之，上開包裝海洛因之空袋壹個沒收。
    事  實
一、何東祐前因施用第一、二級毒品案件，經觀察、勒戒後，認
    有繼續施用毒品之傾向，為台灣嘉義地方法院裁定令入戒治
    處所施以強制戒治，嗣因戒治成效評定為合格，復經該院裁
    定停止戒治，所餘戒治期間付保護管束，於民國92年1 月30
    日出所，並於同年8 月15日執行保護管束期滿，由臺灣嘉義
    地方法院檢察署檢察官於92年8 月20日以92年度戒毒偵字第
    130 號不起訴處分確定。竟仍不知悔改，未戒除毒癮，於前
    開強制戒治執行完畢後5 年內，又基於施用第一級毒品之概
    括犯意，於94年1 月15日某時起至同年2 月18日14時許止，
    在其嘉義市東區盧厝里東洋新村511 號住處，以將第一級毒
    品海洛因摻水放入注射針筒內注射血管之方式，連續施用海
    洛因多次，平均1 天約施用1 次；又基於施用第二級毒品甲
    基安非他命之犯意，於94年2 月17上午5 、6 時許，在嘉義
    縣民雄鄉興南村下洋仔40號友人住處，以將甲基安非他命置
    於玻璃吸食器內燒烤吸食其煙霧之方式，施用第二級毒品甲
    基安非他命1 次。嗣分別：(一)於94年2 月17日21時55分許，
    為警在嘉義縣民雄鄉興南村下洋仔40號藍明發住處查獲，經
    警帶回採尿送驗，其結果呈「嗎啡陽性」、「甲基安非他命
    陽性」反應；(二)於94年2 月18日17時30分許，為警在雲林縣
    口湖鄉瑞穗橋旁堤岸道路上查獲，並扣得海洛因淨重0.03公
    克（空包裝重0.17公克），經警採尿送驗結果，亦呈「嗎啡
    陽性」、「甲基安非他命陽性」反應，而查悉上情。
二、案經嘉義市警察局移送臺灣雲林地方法院檢察署檢察官偵查
    起訴，並經嘉義市警察局第一分局報請臺灣嘉義地方法院檢
    察署檢察官偵查後移送併辦。
    理  由
一、上開事實，業據被告何東祐於本院審理中坦白承認，且被告
    於：(一)94年2 月17日為警查獲後，於翌日（18日）凌晨零時
    15分許經採集尿液送驗，確呈「嗎啡陽性」、「甲基安非他
    命陽性」反應，此有查獲毒品危害防制條例案送驗姓名對照
    表、長榮大學濫用藥物尿液檢驗報告各1 份在卷可稽；(二)94
    年2 月18日為警查獲後，於同日18時57分經採集尿液送驗結
    果，亦呈「嗎啡陽性」、「甲基安非他命陽性」反應，此有
    違反毒品危害防制條例嫌疑人代號與真實姓名對照表、長榮
    大學濫用藥物尿液檢驗報告各1 份附卷可考；而所扣得之白
    粉1 包，經送驗結果，確含第一級第6 項毒品海洛因成分，
    淨重0.03公克（空包裝重0.17公克），此有法務部調查局94
    年4 月27日調科壹字第160002598 號鑑定通知書1 份在卷可
    憑，堪認被告之自白與事實相符。又被告前因施用第一、二
    級毒品案件，經觀察、勒戒後，認有繼續施用毒品之傾向，
    為台灣嘉義地方法院裁定令入戒治處所施以強制戒治，嗣因
    戒治成效評定為合格，復經該院裁定停止戒治，所餘戒治期
    間付保護管束，於92年1 月30日出所，並於同年8 月15日執
    行保護管束期滿，由臺灣嘉義地方法院檢察署檢察官於92年
    8 月20日以92年度戒毒偵字第130 號不起訴處分確定等情，
    有該不起訴處分書、台灣高等法院被告前案紀錄表各1 份在
    卷可參。本件事證明確，被告於前開強制戒治執行完畢後5
    年內，再犯本件毒品危害防制條例第10條施用第一、二級毒
    品之犯行，可以認定。
二、查海洛因屬毒品危害防制條例第2 條第2 項第1 款所列之第
    一級毒品，而甲基安非他命屬同項第2 款所列之第二級毒品
    ，故核被告所為，係犯毒品危害防制條例第10條第1 項之施
    用第一級毒品罪及同條第2 項之施用第二級毒品罪。被告各
    次持有毒品進而施用，其持有之低度行為應為施用之高度行
    為所吸收，均不另論罪。被告先後多次施用第一級毒品之行
    為，時間緊接，並觸犯構成要件相同之罪名，顯係基於概括
    犯意反覆為之，應依連續犯之規定論以一罪，並依法加重其
    刑。被告所犯上開施用第一級毒品罪及施用第二級毒品罪二
    罪，犯意各別，罪名互異，應予分論併罰。至檢察官雖就被
    告「於94年2 月18日凌晨零時15分許經警採尿往前回溯24小
    時」施用第一級毒品海洛因，以及「於94年2 月18日凌晨零
    時15分許經警採尿往前回溯96小時內之某時」施用第二級毒
    品甲基安非他命之犯行移送併辦，然如前所述，被告係「自
    94年1 月15日某時起至同年2 月18日14時許止」施用施用第
    一級毒品海洛因，是上開併辦之施用第一級毒品犯行，已在
    本院審判範圍內；而被告上開2 次經警方查獲，其間相距不
    逾20小時，是被告在第1 次被查獲採尿前，若已施用第二級
    毒品甲基安非他命，則在第2 次為警查獲後所採集之尿液，
    其送驗結果亦呈甲基安非他命陽性反應，以甲基安非他命之
    代謝速率而言，應屬可能，是被告供稱：我2 次被查獲所驗
    得之甲基安非他命陽性反應，都是因我在94年2 月16日上午
    5 、6 時許施用甲基安非他命而驗得等語，自屬可信，故本
    件併辦部分之犯罪事實顯與起訴事實同一（公訴檢察官亦當
    庭為相同之主張），本即在本院審判範圍內，本院自應予以
    審究，附此敘明。
三、爰審酌被告前有偽造文書、麻醉、詐欺等前案紀錄（未構成
    累犯），素行不佳；且不思其正值壯年，卻耽溺於戕身之物
    ，尤以前經強制戒治後，仍不知戒絕毒品，僅藉詞心情不佳
    ，而再犯本件施用毒品之犯行，顯見其對於毒品之依賴性甚
    高，自我把持、控制之能力亦顯不佳；惟被告犯罪後尚能坦
    承犯行，態度良好，以及其羈押前從事當鋪業，學歷為高職
    畢業，並育有2 名幼女等一切情狀，爰分別量處如主文所示
    之刑，並定其應執行之刑，以資警惕。
四、扣案之海洛因淨重0.03公克，係第一級毒品，應依毒品危害
    防制條例第18條第1 項前段之規定沒收銷燬之。至上開包裝
    海洛因之包裝袋1 個，係用於包裹毒品之外包裝，以防毒品
    裸露、潮濕，便於攜帶施用，為供被告施用毒品所用之物，
    並為被告所有等情，此業據被告供承在卷，爰依刑法第38條
    第1 項第2 款規定沒收。
五、據上論結，應依刑事訴訟法第273 條之1 第1 項、第299 條
    第1 項前段，毒品危害防制條例第10條第1 項、第2 項、第
    18條第1 項前段，刑法第11條前段、第56條、第38條第1 項
    第2 款、第51條第5 款，判決如主文。
本案經檢察官甲○○到庭執行職務。
中　　華　　民　　國　　94　　年　　7 　　月　　29　　日
                  刑事第五庭    法  官  李明益
以上正本證明與原本無異。
如不服本判決，應於判決收受後10日內，向本院提出上訴狀（須
附繕本）。
                                書記官  李達成
中　　華　　民　　國　　94　　年　　7 　　月　　29　　日
附錄法條：毒品危害防制條例第10條第1 項、第2 項。
毒品危害防制條例第10條
施用第一級毒品者，處 6 月以上 5 年以下有期徒刑。
施用第二級毒品者，處 3 年以下有期徒刑。
